臺灣新北地方法院刑事判決
110年度簡上字第529號
上  訴  人  臺灣新北地方檢察署檢察官
被      告  ANDRIANTO JOHNNY(冒名楊錦翔)



上列上訴人因被告竊盜案件，不服本院中華民國110年9月29日11
0年度簡字第3524號第一審刑事簡易判決（聲請簡易判決處刑案
號：110年度速偵字第1097號），提起上訴，本院管轄之第二審
合議庭判決如下︰
    主  文
上訴駁回。
    事  實
一、甲○○○ ○○○        意圖為自己不法之所有，基於竊盜之犯
    意，於民國110年9月2日15時2分許，在新北市○○區○○○路00
    號全家便利商店內，趁無人注意之際，徒手竊取丙○○所管領
    、置於貨架上販售之報紙1份（價值新臺幣10元），得手後
    未結帳即逕行離去。嗣丙○○發覺遭竊報警而當場查獲，並起
    獲報紙1份(已發還丙○○)。
二、案經丙○○訴由新北市政府警察局蘆洲分局報請臺灣新北地方
    檢察署檢察官偵查後聲請簡易判決處刑。
    理  由
一、程序部分：
  ㈠檢察官聲請簡易判決處刑及本院審理之對象為被告甲○○○ ○○○
            ：
    ⒈按刑事訴訟法第266條規定起訴之效力不及於檢察官所指被
      告以外之人，即所謂起訴對人之效力。而同法第264條第2
      項第1款規定起訴書應記載被告之姓名、性別等資料或其
      他足資辨別之特徵，係為確定刑罰權對象之用，其起訴之
      對象為被告其「人」，而非僅在其「姓名」。故如某甲冒
      用某乙之名應訊，無論有無被羈押或交保，其特定之人應
      為某甲，並非被冒名之某乙，檢察官係對某甲實施偵查，
      認其有犯罪嫌疑並對其提起公訴，雖誤以乙名起訴，僅姓
      名錯誤，其起訴所指被告之人（即應接受審判之人）應為
      某甲而非某乙，法院於審理時，若已查明係冒用乙之名義
      犯罪，即應以甲為其審判對象，僅逕將判決書當事人欄之
      姓名更正為甲，並註明其係冒用某乙姓名，方屬適法（最
      高法院91年度台上字第2221號、91年度台非字第139號判
      決、臺灣高等法院暨所屬法院90年11月法律座談會參照）
      。換言之，刑事訴訟法第264條第2項第1款規定起訴書應
      記載被告之姓名、性別等資料或其他足資辨別之特徵，係
      為特定刑罰權對象之用，而起訴之對象，係檢察官所指涉
      嫌犯罪而請求法院行使審判權之「人」，並非其「姓名」
      ，故甲冒用乙應訊，檢察官依警詢資料，認甲涉有犯罪嫌
      疑提起公訴，雖誤將被告姓名記載為乙，但僅係姓名記載
      錯誤，其起訴之對象，應為甲而非被冒名之乙，法院自應
      以甲為審判對象，並將被告姓名更正為甲，方為適法(最
      高法院96年度台非字第203號判決、70年台上字第101號判
      例、臺灣高等法院暨所屬法院97年11月法律座談會參照）
      。
    ⒉本案被告於110年9月2日15時2分許竊取報紙得手後，告訴
      人丙○○當場發覺，留置被告並立即向新北市政府警察局蘆
      洲分局蘆洲派出所報案，警員隨即趕赴現場，於同日15時
      35分逮捕被告並將其帶回警局，於同日16時55分至17時30
      分詢問被告並製作警詢筆錄後，將被告解送至臺灣新北地
      方檢察署，由檢察事務官（下稱檢事官）於同日21時50分
      至20時3分詢問被告並製作詢問筆錄等情，有新北市政府
      警察局蘆洲分局刑事案件報告書及解送人犯報告書、被告
      警詢筆錄及檢事官詢問筆錄等在卷可佐（見速偵卷第1至4
      、6、7、31、32頁）。而被告於上開過程中雖均冒名丁○○
      ，然其於警詢時按捺之指紋與丁○○之指紋不符，經警通知
      被告到案說明，被告坦承其冒用丁○○名義應訊等情，有內
      政部警政署刑事警察局110年9月28日函及被告警詢筆錄存
      卷可查（見簡上卷第13、19至24頁）。是縱被告在警察及
      檢察事務官詢問時均冒名使用丁○○之姓名應訊，然檢察官
      聲請簡易判決處刑之對象係經警移送有犯罪嫌疑之被告，
      而非被冒名之丁○○。是本案檢察官聲請簡易判決處刑之對
      象係被告，並不因被告冒用丁○○之名義，而使偵查之對象
      變為丁○○，本院自應將本案被告姓名、年籍均更正為被告
      後逕為審理，合先敘明。
  ㈢證據能力：
    ⒈按被告以外之人於審判外之言詞或書面陳述，除法律有規
      定者外，不得作為證據，刑事訴訟法第159條第1項定有明
      文。又被告以外之人於審判外之陳述，雖不符刑事訴訟法
      第159條之1至第159條之4之規定，而經當事人於審判程序
      同意作為證據，法院審酌該言詞陳述或書面陳述作成時之
      情況，認為適當者，亦得為證據；當事人、代理人或辯護
      人於法院調查證據時，知有同法第159條第1項不得為證據
      之情形，而未於言詞辯論終結前聲明異議者，視為有前項
      之同意，刑事訴訟法第159條之5規定甚明。查本件認定事
      實所引用被告以外之人於審判外之言詞或書面陳述，雖屬
      傳聞證據，惟檢察官、被告於言詞辯論終結前，均未主張
      有刑事訴訟法第159條第1項不得為證據之情形，本院審酌
      此等證據作成時之情況，並無違法不當及證明力明顯過低
      之瑕疵，認以之作為證據應屬適當，而認該等證據資料皆
      有證據能力。
    ⒉至於本院所引之非供述證據部分，經查並非違法取得，亦
      無依法應排除其證據能力之情形，是依刑事訴訟法第158
      條之4規定反面解釋，應有證據能力。
二、實體部分：
    訊據被告對於上揭犯罪事實，於警詢、檢事官詢問時均坦承
    不諱（見速偵卷第6、7、31、32頁），核與證人即告訴人丙
    ○○於警詢時之證述相符（見速偵卷第8、9頁），並有新北市
    政府警察局蘆洲分局110年9月2日搜索扣押筆錄暨扣押物品
    目錄表（見速偵卷第12至14頁）、現場與監視器畫面翻拍照
    片（見速偵卷第20至24頁）等在卷可稽，足認被告上開任意
    性自白與事實相符，可以採信。本案事證明確，被告犯行堪
    以認定，應予依法論科。
三、論罪科刑：
  ㈠核被告所為，係犯刑法第320條第1項之竊盜罪。
  ㈡檢察官上訴意旨略以：被告冒用「丁○○」之姓名年籍於警詢
    及檢事官詢問時應訊，致臺灣新北地方檢察署誤以「丁○○」
    姓名聲請簡易判決處刑，經原審判決後，經新北市政府警察
    局蘆洲分局送請內政部警政署刑事警察局鑑定指紋查悉被告
    涉嫌冒名，原審以遭冒用之名「丁○○」對被告為論罪科刑，
    尚與法有違等語。然本案檢察官聲請簡易判決處刑書記載之
    姓名雖為「丁○○」，惟僅係姓名記載錯誤，本案檢察官聲請
    簡易判決處刑之對象應為被告，已如前述，是原審簡易判決
    處刑之裁判對象，亦為檢察官所指之被告。原審判決書雖亦
    將被告姓名誤載為「丁○○」，然揆諸首揭說明，自以將原審
    判決書當事人欄之被告姓名等資料更正為被告即足，尚難執
    此即遽指摘原判決不當，是本案檢察官提起上訴，核無理由
    ，應予駁回。
四、被告經合法傳喚，無正當理由不到庭，爰依刑事訴訟法第45
    5條之1第1項、第3項、第371條規定，不待其陳述，由檢察
    官一造辯論而逕行判決，併此敘明。
據上論斷，應依刑事訴訟法第455條之1第1項、第3項、第368條
、第371條，判決如主文。
本案經檢察官乙○○偵查後聲請簡易判決處刑，由檢察官鄭心慈
於本審到庭執行職務。
中　　華　　民　　國　　111 　年　　4 　　月　　28　　日
                  刑事第十五庭  審判長法  官  黃湘瑩

                                      法  官  梁世樺

                                      法  官  游涵歆
以上正本證明與原本無異。
不得上訴。
                                      書記官  李宥寬
中　　華　　民　　國　　111 　年　　4 　　月　　28　　日